臺灣彰化地方法院刑事判決　　　　　　　 96年度訴字第140號
公　訴　人　臺灣彰化地方法院檢察署檢察官
被　　　告　甲○○
　　　　　　　　　　（另案在臺灣彰化監獄執行中）
上列被告因違反毒品危害防制條例案件，經檢察官提起公訴（95
年度毒偵字第4945號），本院合議庭裁定由受命法官獨任進行簡
式審判程序，茲判決如下：
    主  文
甲○○施用第一級毒品，處有期徒刑柒月。
    犯罪事實
一、甲○○前於民國95年間，因連續施用第1 級毒品案件案件，
    經本院以95年度訴字第537 號刑事判決判處有期徒刑10月，
    並於95年5 月22日確定（現執行中，不構成累犯）。其前於
    92年間因施用毒品案件，經本院以92年度毒聲字第1801號裁
    定送勒戒處所觀察、勒戒後，認有繼續施用毒品之傾向，經
    本院以92年度毒聲字第2155號裁定令入戒治處所施以強制戒
    治，並以93年度毒聲字第190 號裁定停止戒治付保護管束，
    於93年10月23日保護管束期滿視為強制戒治執行完畢，經臺
    灣彰化地方法院檢察署檢察官以94年度戒毒偵字第119 號、
    第120 號為不起訴處分確定。詎其不知悔改，明知海洛因業
    經公告為毒品危害防制條例第2 條第2 項所列管之第1 級毒
    品，不得非法持有、施用，復另基於施用第1 級毒品海洛因
    之犯意，於前揭強制戒治執行完畢釋放後5 年內，於95年10
    月15日晚上10時許，在其位於彰化縣永靖鄉○○路○段281
    巷3 弄15號居處附近農田中，將海洛因摻水以注射針筒注入
    體內之方式，施用第1 級毒品海洛因1 次。嗣經警方於95年
    10 月16 日上午7 時30分，在彰化縣永靖鄉○○路○段281
    巷口臨檢查獲，且於95年10月16日上午10時43分採尿送驗後
    ，始知上情。
二、案經彰化縣警察局員林分局報請臺灣彰化地方法院檢察署檢
    察官偵查起訴。
    理  由
一、本案被告甲○○所犯係死刑、無期徒刑、最輕本刑為3 年以
    上有期徒刑以外之罪，其於準備程序就前揭被訴事實為有罪
    之陳述，經受命法官告知簡式審判程序之旨，並聽取其與公
    訴人之意見後，本院認無不得或不宜改依簡式審判程序進行
    之處，爰依刑事訴訟法第273 條之1 第1 項、第284 條之1
    ，裁定本案由受命法官獨任進行簡式審判程序，合先敘明。
二、訊據被告對其於上揭時、地，施用第1 級毒品海洛因之事實
    ，於本院審理時（參見本院96年1 月22日審判筆錄）坦承不
    諱。另查：
  (一)被告係於95年10月16日上午10時43分，經臺灣彰化地方法院
    檢察署委託警方採集被告尿液送驗結果，呈嗎啡陽性反應，
    此有詮昕科技股份有限公司95年11月11日報告編號5B020104
    號濫用藥物尿液檢驗報告及委託驗尿代號與真實姓名對照認
    證單各1 紙（參見警卷）附卷可稽，足見被告確有施用第1
    級毒品海洛因之事實無訛。
  (二)按海洛因施用入人體後水解還原成嗎啡，再循嗎啡之代謝方
    式排出體外，業據行政院衛生署藥物食品檢驗局73藥檢壹字
    第030221號函說明綦詳，且依醫學臨床實驗及根據英國藥學
    會出版Isolationand Indentification of Drugs一書第293
    頁載明：海洛因經注射入人體後，在體內迅速水解成６Mono
    acetyImorphine，再緩緩繼續水解成嗎啡，然後再循嗎啡之
    代謝方式排出，同書第431 至432 頁並載有：嗎啡經注射入
    人體後，約50% 以上於8 小時內自尿中排出，至24小時排出
    約90% ，但48小時後仍有微量可檢出等語。是依上開說明，
    佐以被告前揭尿液檢驗報告，被告自白於前揭時間，有施用
    第1 級毒品海洛因1 次等語，核與前揭事證相符，應堪採信
    。
  (三)另犯毒品危害防制條例第10條施用第1 級毒品之罪者，檢察
    官應先聲請法院裁定將被告令送勒戒處所觀察、勒戒，經觀
    察、勒戒後，認有繼續施用毒品傾向者，應由檢察官裁定聲
    請法院裁定令入戒治處所施以強制戒治，且經強制戒治執行
    完畢釋放後，5 年內再犯第10條之罪，檢察官應依一般刑事
    訴訟程序予以起訴論罪科刑，此觀諸毒品危害防制條例第20
    條第1 項、第2 項、第23條第2 項前段規定自明。經查，被
    告前於92年間因施用毒品案件，經本院以92年度毒聲字第18
    01號裁定送勒戒處所觀察、勒戒後，認有繼續施用毒品之傾
    向，經本院以92年度毒聲字第2155號裁定令入戒治處所施以
    強制戒治，並以93年度毒聲字第190 號裁定停止戒治付保護
    管束，於93年10月23日保護管束期滿視為強制戒治執行完畢
    ，經臺灣彰化地方法院檢察署檢察官以94年度戒毒偵字第11
    9 號、第120 號為不起訴處分確定等情之事實，此有臺灣高
    等法院被告前案紀錄表、臺灣彰化地方法院檢察署刑案資料
    查註紀錄表各1 份附卷可參。被告前既曾因施用毒品案件，
    經強制戒治後，復因施用毒品，其於前開強制戒治執行完畢
    釋放後5 年內，再犯本案施用毒品罪，依毒品危害防制條例
    第23條第2 項之規定，屬應依法論罪科刑之行為，依前開說
    明，本案被告上開所為，係於93年10月23日強制戒治執行完
    畢釋放後5 年內，再犯毒品危害防制條例第10條第1 項施用
    第1 級毒品罪，本案事證明確，被告上開犯行洵堪認定。
三、按海洛因為毒品危害防制條例第2 條第2 項第1 款所明定之
    第1 級毒品。核被告所為，係犯同條例第10條第1 項之施用
    第1 級毒品罪。被告持有第1 級毒品進而施用，持有之低度
    行為為施用之高度行為所吸收，不另論持有毒品之罪。爰審
    酌被告前因施用毒品經強制戒治執行完畢釋放後，仍未能徹
    底戒絕毒品，復於95年間，因連續施用第1 級毒品案件案件
    ，經本院以95年度訴字第537 號刑事判決判處有期徒刑10月
    ，並於95年5 月22日確定（現執行中，不構成累犯），復另
    犯本案施用毒品罪，顯見其無戒毒悔改之意，惟念其施用毒
    品之次數、施用毒品乃自戕一己之身體健康，尚未對他人造
    成危害，且犯後已坦承犯行，態度良好等一切情狀，量處如
    主文所示之刑。
四、公訴意旨另以：被告基於施用海洛因之包括一罪犯意，自95
    年4 月28日後某日起至95年10月15日晚上10許前之某時止，
    在其上址居處附近農田內，施用海洛因多次，因認被告此部
    分另涉有毒品危害防制條例第10條第1 項之施用第1 級毒品
    罪嫌等語。經查：
  (一)按犯罪事實應依證據認定之，無證據不得認定犯罪事實，刑
    事訴訟法第154 條第2 項定有明文；復按被告之自白，不得
    作為有罪判決之唯一證據，仍應調查其他必要之證據，以察
    其是否與事實相符，刑事訴訟法第156 條第2 項亦定有明文
    。
  (二)公訴人認被告涉有此部分施用第1 級毒品海洛因之罪嫌，無
    非係以被告之惟一自白為其論據。訊據被告於本院準備程序
    中固全部認罪而坦認有上開期間每日施用海洛因1 次之行為
    等語，是除被告之前揭自白外，並無其他證據足以佐認與事
    實相符，依前開刑事訴訟法所定之證據法則，自尚難逕單以
    被告之自白，認定被告確有自95年4 月28日後某日起至95年
    10月15日晚上10許前之某時止，接連施用海洛因多次之行為
    ，而以被告之上開自白作為該部分有罪判決之唯一證據。此
    外，復查無其他積極之證據足認被告有何此部分之犯行，惟
    公訴人認該部分與前開被告經判決有罪之施用海洛因1 次之
    犯行間，具有包括一罪之關係，爰不另為無罪之諭知。
據上論斷，應依刑事訴訟法第273條之1第1項、第299條第1項前
段，毒品危害防制條例第10條第1 項，判決如主文。
本案經檢察官吳芙如到庭執行職務。
中　　華　　民　　國　　96　　年　　1 　　月　　31　　日
                  刑事第八庭          法　官    唐中興
以上正本證明與原本無異。
如不服本判決，應於判決送達後十日內向本院提出上訴狀 (須附
繕本 )。
中　　華　　民　　國　　96　　年　　2 　　月　　5　　日
                                      書記官    施惠卿
【附錄本案判決論罪科刑法條全文】：
毒品危害防制條例第10條
施用第1級毒品者，處6月以上5年以下有期徒刑。
施用第2級毒品者，處3年以下有期徒刑。
